臺灣高雄地方法院刑事判決　　　　　　　　　　　　　九十一年度簡上字第八四號
　　上　訴　人　甲○○
　　即　被　告
右列上訴人因違反毒品危害防制條例案件，不服本院九十年度雄簡字第一二六九號，
中華民國九十年十二月二十一日第一審判決（聲請簡易判決處刑案號：九十年度毒偵
字第三七一一號及第四四四一號），本院管轄之第二審合議庭判決如左：
    主  文
原判決撤銷。
甲○○連續施用第二級毒品，處有期徒刑肆月，如易科罰金，以參佰元折算壹日。
扣案殘留有第二級毒品安非他命之燈泡壹個、吸管、玻璃管各壹支，及夾鏈袋壹枚均
沒收銷燬之，打火機參個均沒收之。
    事  實
一、甲○○前於民國八十九年間因施用毒品案件，經本院於八十九年五月四日以八十
    九年毒聲字第三五六四號裁定送勒戒處所觀察勒戒後，認無繼續施用毒品傾向，
    由臺灣高雄地方法院檢察署檢察官於八十九年五月十六日以八十九年度毒偵字第
    三二九０號為不起訴處分確定。竟仍沈溺於毒癮中，而基於施用第二級毒品之概
    括之犯意，自九十年七月十三日十八時許起自同年八月十日間，約隔三至四日均
    會在高雄市三民區○○○路四二五巷二十六弄二十一號之住家三樓房間內，以玻
    璃管燒烤方式施用第二級毒品安非他命多次，於同年七月十七日十七時許，由甲
    ○○之母親陳洪蓮花，將甲○○所施用毒品器具打火機三支、燈泡一個、玻璃管
    、吸管各一支及殘留有第二級毒品安非他命之夾鏈袋一枚等物交予警方，並檢舉
    甲○○仍繼續施用毒品，經警先後於同年七月十九日十八時三十分許，及同年八
    月時二日十五時許，通知甲○○前往警舉進行採尿檢驗，經送檢驗結果第二級毒
    品安非他命陽性反應，並經本院於九十年八月二十七日以九十年度毒聲字第五二
    三二號裁定送勒戒處所觀察、勒戒，在勒戒所期間，經衛生醫療網支援醫師綜合
    甲○○之人格特質、臨床徵候及環境相關因素，認甲○○使用毒品安非他命多年
    ，短期內又再入所，隱匿施用情節，並無戒除動機而認有繼續施用毒品之傾向，
    經本院以九十年毒聲字第六三八五號裁定送戒治處所強制戒治，亦於九十一年三
    月六日經本院以九十一年毒聲字第一一二０號停止戒治，所餘戒治期間付保護管
    束。
二、案經高雄市政府警察局三民第二分局報請臺灣高雄地方法院檢察署檢察官偵查聲
    請簡易判決處刑。
    理  由
一、右揭事實，業據被告於本院審理時自承不諱，且被告先後於九十年七月十九日十
    八時三十分許及同年八月時二日十五時許，所採尿液送請檢驗結果均呈甲基安非
    他命陽性反應，有高雄市政府警察局三民第二分局尿液送驗登記簿二紙及高雄市
    立凱旋醫院九十年八月三十一日分別以高市凱醫檢字第００一八０號及第００二
    ０五號煙毒尿液檢驗成績書二份在卷足憑，復有證人即被告之母親陳洪蓮花指證
    被告施用第二級毒品安非他命之情甚詳，並扣得被告所有及供作為施用第二級毒
    品安非他命之打火機三個，及殘留有第二級毒品安非他命殘渣之燈泡一個、吸管
    、玻璃管各一支及夾鏈袋一只扣案可佐，有扣押物品清單一紙在卷可稽，且經送
    請高雄醫學大學附設中和紀念醫院檢驗，其中燈泡、吸管、玻璃管及夾鏈袋等物
    均殘留有第二級毒品安非他命殘渣，有前開醫院以報告編號九０一二—三一至三
    六號檢驗報告單六紙在卷可憑，是被告前開自白核與事證相符，堪以採信。
二、又被告前於八十九年間因施用毒品案件，經本院以八十九年度毒聲字第三五六四
    號裁定送觀察、勒戒後，認無繼續施用毒品之傾向，而由臺灣高雄地方法院檢察
    署檢察官八十九年五月十六日以以八十九年度毒偵字第三二九０號為不起訴處分
    確定，此有上開不起訴處分書及臺灣高等法院被告全國前案紀錄表一份在卷可按
    。是被告於不起訴處分後五年內再犯本件毒品危害防制條例第十條之罪，亦經本
    院以九十年度毒聲字第五二三二號裁定令入勒戒處所施以觀察、勒戒後，認有繼
    續施用毒品之傾向，復經本院以九十年毒聲字第六三八五號裁定送戒治處所強制
    戒治，有前該裁定及臺灣高雄看守所附設勒戒處所以九十年十月三日以高所坤戒
    勒字第二六三八號函所檢送之有無繼續施用毒品傾向證明書各一件在卷可憑。是
    被告於不起訴處分後五年內再犯本件毒品危害防制條例第十條之罪，經觀察、勒
    戒後，認有繼續施用毒品之傾向，本件事證明確，被告犯行堪以認定。
三、核被告甲○○所為，係犯毒品危害防制條例第十條第二項之施用第二級毒品罪。
    被告先後多次施用第二級毒品行為，時間緊接，構成要件相同，顯係基於概括之
    犯意為之，為連續犯，應論以一罪。被告因施用而持有第二毒品安非他命，該低
    度之持有第二級毒品行為，為施用第二級毒品之高度行為所吸收，不另論罪。
四、原審以被告施用第二級毒品之犯行予以論罪科刑，固非無見。惟查，扣案之鐵盒
    一個雖係被告所有，但被告將之作為盛裝安非他命及施用安非他命器具所用係為
    攜帶方便，與本件施用安非他命犯行無關，原審認鐵盒一個係被告所有供本件犯
    罪所用之物，依刑法第三十八條第一項第二款沒收，尚有未洽。且被告因施用毒
    品及飲用酒精導致慢性精神分裂症，並已積極進行診療並戒除毒癮，有高雄醫學
    大學附設中和紀念醫院及高雄市立凱旋醫院診斷書二紙在卷可稽，原審未及審酌
    ，亦有未洽。被告執此意旨上訴，認原審量刑過重，為有理由，自應由本院予以
    撤銷改判。爰審酌被告除施用毒品外，其素行良好，有台灣高等法院被告全國前
    案紀錄表一份在卷可按，高職肄業之智識程度、前因施用毒品犯行既獲不起訴處
    分寬典，猶不知警惕，猶一再施用第二級毒品安非他命，惟念其施用毒品乃自戕
    一己之身體、精神之健康，影響社會公共秩序之程度及犯後坦承犯行，深具悔意
    ，在庭態度良好等一切情狀，量處如主文第二項所示之刑，並諭知易科罰金之折
    算標準，以示懲儆。
五、扣案殘留有第二級毒品安非他命之燈泡一個、吸管、玻璃管各一支，及夾鏈袋一
    枚（內含第二級毒品安非他命量微無法析離秤重），均屬違禁物，不問屬於犯人
    與否，應依毒品危害防制條例第十八條第一項前段之規定沒收銷燬之。另扣案之
    打火機三個為被告所有，並供被告施用安非他命所用之物，此經被告敘明，爰依
    刑法第三十八條第一項第二款之規定沒收之。
據上論斷，應依刑事訴訟法第四百五十五條之一第三項、第三百六十九條第一項前段
、第二百九十九條第一項前段，毒品危害防制條例第十條第二項、第十八條第一項前
段，刑法第十一條、第五十六條、第四十一條第一項、第三十八條第一項第二款，罰
金罰鍰提高標準條例第二條，判決如主文。
本案經檢察官王啟明到庭執行職務
中      華      民      國    九十一    年      六      月      六      日
                                臺灣高雄地方法院刑事第四庭
                                      審判長  法  官 黃建榮
                                              法  官 張維君
                                              法  官 程克琳
右正本證明與原本無異。
不得上訴。
                                              書記官  梁瑜玲
中    華    民    國      九十一      年     六      月      六      日
【附錄本案論罪科刑法條】
毒品危害防制條例第十條：
施用第一級毒品者，處六月以上五年以下有期徒刑。
施用第二級毒品者，處三年以下有期徒刑。
